臺灣士林地方法院刑事判決　　　　　　　　　　　　九十一年度交簡上字第六二號
　　上　訴　人　臺灣士林地方法院檢察署檢察官
　　被　　　告　甲○○
右列上訴人因被告公共危險等案件，不服本院士林簡易庭九十一年度士交簡字第二一
五號中華民國九十一年五月十四日第一審判決（聲請簡易判決處刑案號：九十一年度
偵字第八七０號），提起上訴，本院依通常程序為第一審判決如左：
    主  文
原判決撤銷。
本件公訴不受理。
    理  由
一、聲請簡易判決處刑意旨略如附件檢察官聲請簡易判決處刑書所載。
二、按起訴之程序違背規定者，應諭知不受理之判決，又諭知不受理之判決得不經言
    詞辯論為之，刑事訴訟法第三百零三條第一款、第三百零七條分別定有明文。又
    刑事訴訟係對於特定被告之特定犯罪事實所進行之程序，被告在刑事訴訟上具有
    為訴訟主體及訴訟客體之地位，不僅是刑事訴訟之當事人，更為訴訟程序之對象
    。如於檢察官偵查中，被告死亡，依刑事訴訟法第二百五十二條第六款之規定，
    檢察官應為不起訴處分，以終結其偵查程序。如於法院審理中，被告死亡者，法
    院始依刑事訴訟法第三百零三條第五款之規定為不受理之判決，以終結其訴訟關
    係。惟於檢察官偵查時，被告已死亡，而檢察官未及查明，未依上述規定為不起
    訴處分，仍向該管法院起訴者，因檢察官提出起訴書於管轄法院產生訴訟繫屬時
    ，該被告早已死亡，訴訟主體業已失其存在，訴訟程序之效力並不發生，其起訴
    程序違背規定至明，法院自應依刑事訴訟法第三百零三條第一款規定，判決不受
    理，始符法意。
三、經查：本案檢察官聲請簡易判決處刑繫屬本院之日期為九十一年四月二十五日，
    有本院收文章可稽，而被告甲○○早於九十一年四月五日死亡，亦有台灣士林地
    方法院檢察署檢察官移送之死亡證明書及法務部戶役政連結作業系統各一紙足憑
    ，是本案於檢察官起訴而繫屬本院前，該被告即已死亡，是訴訟主體業已失其存
    在，揆諸前開說明，自應為不受理之判決，原審未及審查，逕以簡易判決並予論
    罪科刑，自有未洽，上訴人上訴意旨為有理由，應由本院撤銷原判決，逕依通常
    程序為第一審判決，改諭知不受理。
據上論斷，應依刑事訴訟法第四百五十二條、第四百五十一條之一第四項第三款、第
四百五十五條之一第三項、第三百六十九條第二項、第三百零三條第一款、第三百零
七條，判決如主文。
中      華      民      國      九十一      年      八    月    十三    日
                                臺灣士林地方法院刑事第一庭
                                    審判長法  官  林  清  吉
                                          法  官  江  翠  萍
                                          法  官  詹  朝  傑
右正本證明與原本無異。
如不服本判決，應於判決送達後十日內，向本院提出上訴狀。
                                         書記官  陳  雅  加
中      華      民      國      九十一      年      八    月   二十一   日
